臺灣臺北地方法院刑事裁定　
111年度撤緩字第94號
聲  請  人  臺灣臺北地方檢察署檢察官
受  刑  人  楊啟軒




上列聲請人因受刑人妨害自由案件，聲請撤銷緩刑之宣告（111
年度執聲字第962號、110年度執緩字第744號），本院裁定如下
：
    主  文
楊啟軒之緩刑宣告撤銷。
    理  由
一、聲請意旨略以：受刑人楊啟軒因妨害自由案件，經本院於民
    國110年5月13日以107年度重訴字第2號判處有期徒刑2月，
    緩刑2年，於110年6月23日確定在案。然受刑人於緩刑期內
    之110年12月22日、111年1月12日、2月16日、3月16日、4月
    6日、4月27日、5月18日，均未依規定至受囑託之臺灣新北
    地方檢察署（下稱新北地檢署）觀護人室報到，顯已違反保
    安處分執行法第74條之2第2款、第4款事項，且情節重大，
    堪認原確定判決宣告之緩刑難收其預期效果，而有執行刑罰
    之必要，爰依刑事訴訟法第476條、保安處分執行法第74條
    之3第1項規定，聲請撤銷緩刑宣告等語。
二、按受保護管束人在保護管束期間內，應服從檢察官及執行保
    護管束者之命令；對於身體健康、生活情況及工作環境等，
    每月至少向執行保護管束者報告一次，保安處分執行法第74
    條之2第2款、第4款分別定有明文。另受保護管束人違反保
    安處分執行法第74條之2各款情形之一，情節重大者，檢察
    官得聲請撤銷保護管束或緩刑之宣告，保安處分執行法第74
    條之3第1項亦有規定。
三、經查：
　㈠受刑人因妨害自由案件，經本院以107年度重訴字第2號判處
    有期徒刑2月，緩刑2年，緩刑期間付保護管束，並應於判決
    確定後6個月內完成法治教育課程2場次，且該判決業於110
    年6月23日確定在案等情，有上開判決書、臺灣高等法院被
    告前案紀錄表在卷可稽。
　㈡另聲請人主張受刑人經多次通知均未報到之事實，有新北地檢署110年12月24日新北檢錫諮110執護助210字第1100124640號、111年1月14日新北檢錫諮110執護助210字第1119004959號、111年2月18日新北檢錫諮110執護助210字第1119017103號、111年3月18日新北檢錫諮110執護助210字第1119029186號、111年4月8日新北檢錫諮110執護助210字第1119036624號、111年4月28日新北檢錫諮110執護助210字第1119044888號等告誡函及送達證書存卷可按，堪認受刑人經合法通知，均未於110年12月22日、111年1月12日、2月16日、3月16日、4月6日、4月27日、5月18日遵期報到，將其身體健康、生活情況及工作環境等向執行保護管束者報告，足見其未服從檢察官及執行保護管束者之命令，且已違反前述每月應至少向執行保護管束者報告一次之規定。另受刑人於111年4月13日向新北地檢署具狀表示：因工作繁忙，故未依指定日期報到，請求撤銷緩刑，並准予易科罰金等語，業經本院核閱111年度執聲字第962號執行卷宗無訛，堪認其違反保安處分執行法第74條之2第2款、第4款之情形，且情節重大，保護管束處分已不能收效。是聲請人之聲請，核無不合，爰撤銷其緩刑之宣告。
四、依刑事訴訟法第476條，保安處分執行法第74條之3第1項，
    裁定如主文。
中　　華　　民　　國　　111 　年　　6 　　月　　29　　日
　　　　　　　　　刑事第十二庭  法　官　張敏玲
上正本證明與原本無異。
如不服本裁定，應於裁定送達後5日內向本院提出抗告狀。因疫
情而遲誤不變期間，得向法院聲請回復原狀。
                                書記官  劉俊廷
中　　華　　民　　國　　111 　年　　6 　　月　　29　　日